臺灣基隆地方法院刑事判決　　　　　　　 96年度訴字第600號
公　訴　人　臺灣基隆地方法院檢察署檢察官
被　　　告　乙○○
　　　　　　　　　　（現另案於臺灣基隆監獄執行中）
上列被告因違反毒品危害防制條例案件，經檢察官提起公訴（96
年度毒偵字第1601號）及移送併辦（96年度毒偵字第1908號），
被告就被訴事實為有罪之陳述，本院合議庭裁定由受命法官獨任
進行審判，經改依簡式審判程序審理後判決如下：
    主  文
乙○○施用第一級毒品，累犯，處有期徒刑柒月。
    事  實
一、乙○○前因施用第二級毒品案件，經本院裁定送觀察勒戒後
    ，認無繼續施用毒品之傾向，於民國89年5 月12日執行完畢
    釋放出所，並由臺灣基隆地方法院檢察署檢察官於89年5 月
    15日以89年度毒偵字第201 號、第577 號為不起訴處分確定
    。又因施用第二級毒品案件，經本院裁定送觀察勒戒後，認
    有繼續施用毒品之傾向，再經本院裁定送強制戒治（92年2
    月27日期滿執行完畢），並於90年7 月31日以90年度訴字第
    370 號判決，判處有期徒刑8 月確定。又因竊盜案件，經臺
    灣高等法院於91年3 月19日以90年度上易字第2917號判決，
    判處有期徒刑2 年確定。嗣上開2 案件經臺灣高等法院於91
    年10月9 日以91年度聲字第1307號裁定，合併定應執行有期
    徒刑2 年6 月確定，於94年7 月10日執行完畢。
二、詎乙○○猶未戒斷毒癮，於強制戒治執行完畢後之5 年內，
    復基於施用第一級毒品海洛因之犯意，於96年5 月5 日晚間
    8 時許，在臺北縣瑞芳鎮○○路37號3 樓住處，以將第一級
    毒品海洛因置於玻璃球內燒烤，再吸食所產生煙霧方式，施
    用第一級毒品海洛因1 次。嗣乙○○因另案遭通緝，於96年
    5 月5 日晚間10時20分許，為警在臺北縣瑞芳鎮○○路68號
    前逮捕到案，經其同意採尿送驗結果，呈嗎啡、安非他命、
    甲基安非他命類之陽性反應（乙○○施用第二級毒品部分，
    由檢察官移請臺灣高等法院併案審理後，業經臺灣高等法院
    以96年度上易字第1494號判決，判處有期徒刑6 月），始悉
    上情。
三、案經臺北縣政府警察局瑞芳分局報告臺灣基隆地方法院檢察
    署檢察官偵查後起訴及桃園縣政府警察局大園分局移送臺灣
    桃園地方法院檢察署呈請臺灣高等法院檢察署令轉臺灣基隆
    地方法院檢察署偵查後移送併辦。
    理  由
壹、程序事項
    本件被告乙○○所犯者非為死刑、無期徒刑、最輕本刑為3
    年以上有期徒刑之罪或高等法院管轄第一審案件，其於準備
    程序進行中，先就被訴事實為有罪之陳述，經告知其簡式審
    判程序之旨，並聽取公訴人、被告之意見後，本院業已依刑
    事訴訟法第273 條之1 第1 項之規定，裁定由受命法官獨任
    以簡式審判程序進行本案之審理。是依刑事訴訟法第273 條
    之2 之規定，本件之證據調查，即不受同法第159 條第1 項
    、第161 條之2 、第161 條之3 、第163 條之1 及第164 條
    至第170 條規定之限制。
貳、實體事項
一、上開事實，業據被告乙○○於本院審理時坦承在卷，且其為
    警查獲後所採集之尿液經送驗結果，呈嗎啡、安非他命、甲
    基安非他命類之陽性反應，有台灣檢驗科技股份有限公司出
    具之濫用藥物尿液檢驗報告1 紙附卷可稽，被告之自白核與
    事實相符，可以採信。又被告前因施用第二級毒品案件，經
    本院裁定送觀察勒戒後，認無繼續施用毒品之傾向，於89年
    5 月12日執行完畢釋放出所，又因施用第二級毒品案件，經
    本院裁定送觀察勒戒後，認有繼續施用毒品之傾向，再經本
    院裁定送強制戒治，於92年2 月27日期滿執行完畢等情，亦
    有臺灣高等法院被告前案紀錄表在卷可按，被告於強制戒治
    執行完畢後5 年以內，再犯施用第一級毒品之犯行，堪可認
    定，應依法論科。
二、論罪科刑：
  (一)查海洛因係毒品危害防制條例第2 條第2 項第1 款之第一級
    毒品，被告於強制戒治期滿後5 年以內，再犯施用第一級毒
    品海洛因之行為，核係犯毒品危害防制條例第10條第1 項之
    施用第一級毒品罪。被告持有第一級毒品海洛因之低度行為
    ，應為施用第一級毒品之高度行為所吸收，不另論罪。
  (二)次查被告前曾受如事實欄所示之有期徒刑執行完畢，有臺灣
    高等法院被告前案紀錄表在卷可按，其於有期徒刑執行完畢
    後5 年內，故意再犯本件有期徒刑以上之罪，為累犯，應依
    法加重其刑。
  (三)爰審酌被告犯罪之動機、曾有施用毒品之前科仍不知戒除，
    惟犯罪後坦承犯行，且所犯之施用毒品犯行乃戕害自己身心
    健康，並未危及他人等一切情狀，量處如主文所示之刑。
三、應退由檢察官另為適法處理部分：
  (一)臺灣基隆地方法院檢察署96年度毒偵字第1908號移送併辦意
    旨略以：被告乙○○於96年3 月30日中午12時40分許往前回
    溯24小時內之不詳時點，在不詳處所，以不詳方法非法施用
    第一級毒品海洛因1 次，嗣為警於同年月29日晚間10時30分
    許，在桃園縣觀音鄉草漯村230 號前查獲，並扣得第二級毒
    品安非他命7 包。公訴人因認被告上開併案部分與上開業經
    起訴部分有集合犯之實質上一罪關係，為起訴效力所及，應
    併予審判等語。
  (二)按集合犯係指在犯罪構成要件中，本即預定有數個同種類之
    行為將反覆實行之犯罪。此等反覆實行之犯罪行為，於自然
    意義上雖係數行為，但依社會通念，法律上應僅為一總括之
    評價，法律乃將之規定為一獨立之犯罪類型，而為包括一罪
    。是集合犯，除於客觀上須有反覆實行之多數犯罪行為，且
    各行為間，有一定程度之密切接近關係外，主觀上，該多數
    犯罪行為並須係出於行為人一個概括決意。倘該多數犯罪行
    為非出於一概括決意，依社會通念，不應評價為一罪，始符
    公平原則，即不能概認係集合犯而祇論以一罪。集合犯之行
    為人於實行犯罪之初，主觀上縱有持續多次實行犯罪之概括
    決意，然於遭司法警察（官）、檢察事務官或檢察官查獲之
    際，其對爾後將遭法院羈押或獲准具保，得否依其主觀上原
    有之決意，賡續實行集合犯罪之客觀行為，因失其自主性而
    無從預知，是其主觀上之概括決意與客觀上之集合行為，皆
    因遭查獲而中斷。縱依事後之客觀情況，行為人仍得以再度
    實行犯罪，亦與查獲前之犯罪行為間，已難謂係出於同一之
    概括決意。且犯行既已遭查獲，依社會通念，亦期其因此將
    自我檢束而不再犯，乃竟重蹈前非，自難以認應評價為一罪
    係屬適當（最高法院96年度台上字第4432號判決意旨參照）
    。查檢察官函請併案審理與上開起訴部分之施用第一級毒品
    海洛因行為，係為警先後於96年3 月29日晚間10時30分許、
    96年5 月5 日晚間10時20分許查獲，被告2 次施用毒品之時
    間相隔達1 個月又6 日，無論依社會通念或物理性質觀之，
    均非無法分割，並非時間密接而無從獨立區分為數行為，且
    揆諸前揭判決意旨，亦無從認係出於同一施用毒品之概括決
    意，是併案意旨所指被告施用第一級毒品犯行與被告被訴施
    用第一級毒品犯行，顯可分為獨立數行為，而非集合犯甚明
    。準此，上開併案意旨所指被告犯行並非本件起訴效力所及
    ，應退由檢察官依法處理，併此敘明。
據上論斷，應依刑事訴訟法第273條之1第1項、第299條第1 項前
段，毒品危害防制條例第10條第1 項、第23條第2 項，刑法第11
條前段、第47條第1項，判決如主文。
本案經檢察官甲○○到庭執行職務。
中　華　　民　　國　　96　　年　　8 　　月　　31　　日
                  刑事第一庭法  官    劉桂金
以上正本證明與原本無異。
如不服本判決應於收受本判決後10日內向本院提出上訴書狀，其
未敘述上訴理由者，並得於提起上訴後10日內向本院補提理由書
狀（均須按他造當事人之人數附繕本）「切勿逕送上級法院」。
中　華　　民　　國　　96　　年　　8 　　月　　31　　日
                   　       書記官    鄧順生
毒品危害防制條例第10條第1項
施用第一級毒品者，處 6 月以上 5 年以下有期徒刑。
